# 关联方交易在什么情况下可以不披露

提问人：cyy9372 时间：2011-08-05 16:43:35
除了合并报表附注外，关联方交易在什么情况下可以不予以披露，有没有其他适当的理由？（审计发现存在关联方交易，但企业实在不肯披露也不提供相关资料，审计人员对于关联方的性质，法人代表，注册资本，主营业务及股权结构等都不知道）

回答人：chenyiwei
赞同nikankan意见。 另外，如果是特定用途的专项审计（不是通用目的的法定财务报表审计），且信息使用者对关联交易信息不关注的，可以考虑出具特殊编制基础的财务报表，在编制基础中明确说明“本财务报表中不含对关联方关系及其交易信息的披露。除不含对关联方关系及其交易信息的披露以外，本财务报表在其他方面均遵循了企业会计准则对会计要素的确认、计量、列报和披露要求而编制。”审计报告按 1601 号审计准则出具。